# 复原支出

提问人：Ryan_q 时间：2023-02-18 14:22:54
@chenyiwei，承租人发生的租赁资产改良支出不属于使用权资产，应当记入“长期待摊费用”科目。对于由租赁资产改良导致的预计复原支出，承租人应当按照租赁准则第十六条处理。
公司于 2020 年 5 月签订写字楼租赁协议，租赁 4 年，合同约定退租时需要企业自行复原公司于 2020 年时是否应当确认复原成本即预计负债
借：长期待摊费用
贷：预计负债
问题 1 ：计入长期待摊费用是否正确？此时如何考虑折现率问题？
2021 年实行租赁准则后，使用权资产初始计量应当包含复原支出，此时应当如何考虑
问题 2 ：长期待摊费用转为使用权资产？
问题 3 ：折现率与增量借款利率差异是否需要调整，如何账务处理？
问题 4 ：披露会计政策变更时，由长期待摊费用变为使用权资产？目前没看到类似这样的案例。
望陈版主指导！

回答人：chenyiwei
1 、租赁结束时的复原义务相关负债应计入使用权资产账面价值，而不是长期待摊费用。由于该项支出在临近租赁期结束时发生，所以应选用与剩余租赁期长度相同或接近的期限内的增量借款利率、
2 、该事项（复原支出由长期待摊费用调整到使用权资产）不是会计政策变更，而是前期差错更正。

提问人：Ryan_q 时间：2023-02-21 08:22:57
@chenyiwei，陈版主，感谢回复，本题目主要复原支出是发生在签订时点 2020 年，此时尚未实施租赁准则，应当如何处理？

回答人：chenyiwei
原准则下，在租赁期开始日无需确认预计负债，但随着时间流逝，应逐年计提相关负债计入各该年度的租赁费用，在理想状态下，到租赁期满时，该项预计负债账面价值等于复原成本。

提问人：Ryan_q 时间：2023-02-26 11:35:59
@chenyiwei，陈版主，这个是否与企业会计准则讲解，存在弃置义务的固定资产的处理方式存在相悖，因为弃置义务的固定资产也是一次性确认固定资产并考虑折现问题，应当如何考虑该问题？您所提到的随着时间流逝是否未考虑时间折现问题？
望陈版主指导！

回答人：chenyiwei
原准则下对租赁改良在租赁期满时的复原义务无明确规定，实务中很多时候不是一开始就确认预计负债的，而是在租赁期内按照【预计复原支出/年金终值系数】逐期计提并确认为租金成本的一部分。